# 是否属于会计估计变更

提问人：xmqdp 时间：2013-11-29 14:57:27
属于，因为估计之计算结果已经不同，影响了会计信息使用者的判断。

回答人：chenyiwei
赞同此观点。

提问人：五老峰 时间：2013-11-30 23:14:16
陈老师： 有一家公司已经披露了 2010 － 2012 三年审计报告，披露的不是 3 年连续审计报告，而是分别在 3 个年度中分别披露了2010 、 2011 、 2012 年度的单年度的审计报告。目前该公司要请一家会计师事务所对这三年要重新做审计报告，要出一份三年连续的审计报告。如果这个 3 年度的连续审计报告与之前披露的 3 年的单年度的审计报告都不一致，即之前披露的 3 年度的单年度的审计报告都有错误，这种会计差错如何在新的三年度连续审计报告中如何披露出来的。 因为我们在新的三年度审计报告中对 3 个年度连续披露，至少在 2010 － 2012 年度我们新的审计报告中无前期差错，难道我们新的 2010 年度期初数要和之前的审计确认的 2009 年度的期未数进行对比吗？ 还是我们在新的 3 年度连续审计报告中直接披露无重大前期差错更正呢？ 请陈老师帮助一下，感谢了！

回答人：chenyiwei
可以考虑像IPO的申报财务报表中的处理方法那样，直接按更正后的数字披露，附注中没有“前期重大会计差错更正”部分，即不需要“在新的 3 年度连续审计报告中直接披露无重大前期差错更正”。

提问人：五老峰 时间：2013-12-01 15:41:47
另外再麻烦问一下陈老师： 这家重出 2010 － 2012 年度三年审计报告的公司， 2010 和 2011 年度公开披露的审计报告用的是《企业会计制度》， 2012 年度用的是新《企业会计准则》，如果我们重新出三年度的连续审计报告，那么三年都只能用新《企业会计准则》
了，如果在 2010 － 2012 年度我们均采用新《企业会计准则》，那么我们能否在审计报告的附注中披露“本公司本报告期内无会计政策变更”呢？ 还是要披露 2009 年度公司采用《企业会计制度》， 2010 － 2012 年度采用《企业会计准则》呢？

回答人：chenyiwei
此时因为首次执行日在报告期期初，因此报告期内无会计政策变更。三年期的审计报告一般不单独披露首次执行日的衔接调整情况。

提问人：五老峰 时间：2013-12-01 23:36:56
陈老师，我看了几家中瑞岳华出的新三板挂牌审计报告，审计报告中均没有披露如下事项： 1 ．会计政策变更说明 2 ．会计估计变更说明 3 ．会计差错更正
是不是中瑞岳华的新三板挂牌和IPO审计报告一般都尽量不披露上述事项呢？以便于更简单和避免不必要的责任呢？

回答人：chenyiwei
这应该是业内普遍的惯例，并不仅仅是某个所在这样做。